臺灣桃園地方法院民事簡易判決
111年度桃簡字第891號
原      告  陳宇軒

被      告  陳俊彥

上列當事人間請求損害賠償事件，本院於民國111年11月21日言
詞辯論終結，判決如下：
    主      文
原告之訴駁回。
訴訟費用由原告負擔。
    事實及理由
一、原告主張：原告於民國109年1月22日下午5時許，在桃園市○
    ○區○○路000號之統聯汽車客運股份有限公司停車場，與訴外
    人吳祥瑞發生爭執，經吳祥瑞報警，被告到場處理時，竟以
    毆打、凌虐方式對原告施以暴行，致原告受有左、右手臂、
    手腕大面積挫傷及瘀傷，並刻意剝奪原告就醫治療之權利，
    原告遭逮捕解送回桃園市政府警察局（下稱桃園市警局）桃
    園分局大樹派出所（下稱大樹派出所）的過程中，被告竟在
    警車上以言語：「你這種爛人、開賓士了不起」、「不要靠
    近我、滾遠一點」等語侮辱原告，以此方式貶損原告之人格
    及社會評價，不法侵害原告之名譽權、人格權，致原告受有
    精神上痛苦之損害，爰依侵權行為之法律關係提起本件訴訟
    等語。並聲明：被告應給付原告新臺幣150,000元。
二、被告抗辯：本件係因原告為傷害現行犯乃將之逮捕，且因原
    告抗拒逮捕，被告與在場警員方使用強制力將原告壓制，並
    無對原告施暴，在警車上亦沒有言語羞辱原告等語。並聲明
    ：原告之訴駁回。
三、按因故意或過失，不法侵害他人之權利者，負損害賠償責任
    。故意以背於善良風俗之方法，加損害於他人者亦同。違反
    保護他人之法律，致生損害於他人者，負賠償責任。但能證
    明其行為無過失者，不在此限；不法侵害他人之身體、健康
    、名譽、自由、信用、隱私、貞操，或不法侵害其他人格法
    益而情節重大者，被害人雖非財產上之損害，亦得請求賠償
    相當之金額，民法第184條、第195條第1項前段分別定有明
    文。次按當事人主張有利於己之事實者，就其事實有舉證之
    責任，為民事訴訟法第277條前段所明定。則主張侵權行為
    損害賠償請求權之當事人，自應就行為人有加害行為、侵害
    權利或其他人格法益、加害行為與權利或其他人格法益所受
    侵害間有相當因果關係之事實負舉證責任。另侵權行為損害
    賠償請求權之成立，係以加害人侵害被害人權利或其他人格
    法益之行為具有不法性為要件。經查：
　㈠依原告所提診斷證明書及傷勢照片（本院卷14-15頁），固可
    認原告於109年1月22日下午10時13分許至沙爾德聖保祿修女
    會醫療財團法人聖保祿醫院急診，經醫師診斷受有臉部多處
    挫擦傷、右胸部挫傷、左側上臂挫傷、右側前臂挫傷、雙側
    腕部擦傷等傷勢乙節，惟依現場監視器錄影畫面擷取照片、
    警員密錄器錄影畫面擷取照片（109他3652卷103-142頁）可
    知，原告於109年1月22日下午5時11分許起先毆打、拉扯吳
    祥瑞，經桃園市警局保安警察大隊及大樹派出所警員到場處
    理、制止，原告仍持續拉扯吳祥瑞並欲毆打吳祥瑞，期間已
    與現場警員有拉扯，被告獲報始到場處理，因原告抗拒，始
    遭在場之警員及被告施以強制力將之逮捕等情，則原告所受
    上開傷勢既有可能係毆打、拉扯吳祥瑞時或與先於被告到場
    處理之警員拉扯間所受，尚難認與其後到場之被告所實施逮
    捕行為間具有相當因果關係，原告復未提出其他證據證明被
    告有何毆打、凌虐之行為致原告受有上開傷勢，況本件原告
    係傷害吳祥瑞之現行犯，並有抗拒到場處理警員之舉，則依
    刑事訴訟法第90條之規定，被告以強制力逮捕原告，亦難認
    被告所為有何不法性，故原告就此部分主張依民法第184條
    、第195條第1項前段請求非財產上之損害賠償，即屬無據。
　㈡又依警員密錄器錄影畫面擷取照片（109他3652卷177頁），
    固可認原告遭逮捕解送回大樹派出所的過程中，被告有在警
    車上對原告表示：「開賓士了不起嗎」等語，參酌警員密錄
    器錄影畫面擷取照片（109他3652卷169-178頁）所示，當時
    警車僅有兩造及訴外人警員張耀元在內，則縱認被告此等言
    詞確屬貶損他人人格及社會評價之言論，在此空間內亦殊難
    想像被告上開所為，將貶損原告之人格及社會評價並因而侵
    害原告之名譽權、人格權，故原告就此部分主張依民法第18
    4條、第195條第1項前段請求非財產上之損害賠償，亦屬無
    據。
四、綜上所述，原告依侵權行為之法律關係，請求被告給付150,
    000元，為無理由，應予駁回。
五、本件事證已臻明確，兩造其餘攻擊防禦方法及所提證據，經
    本院審酌後，認與判決之結果不生影響，爰不逐一論述，附
    此敘明。
六、訴訟費用負擔之依據：民事訴訟法第78條。　　　
中　　華　　民　　國　　111 　年　　12　　月　　9 　　日
                  桃園簡易庭  法  官  陳柏嘉
以上為正本係照原本作成。
如不服本判決，應於送達後20日內，向本院提出上訴狀並表明上
訴理由，如於本判決宣示後送達前提起上訴者，應於判決送達後
20日內補提上訴理由書（須附繕本）。
如委任律師提起上訴者，應一併繳納上訴審裁判費。   
中　　華　　民　　國　　111 　年　　12　　月　　9 　　日
                              書記官  石曉芸